臺灣新竹地方法院民事簡易判決
111年度竹北簡字第102號
原      告  高雄銀行股份有限公司

法定代理人  陳勇勝
訴訟代理人  許永裕
            邱鈺凱
被      告  馮聖元
            游韻加即游淑莉

            馮靖超即馮天性

上列當事人間請求返還消費借貸款等事件，本院於民國111年4月
15日言詞辯論終結，判決如下：
    主  文
被告馮聖元、游韻加、馮靖超應連帶給付原告新臺幣壹拾陸萬伍
仟陸佰肆拾貳元及自民國一一０年七月一日起至清償日止，按年
息百分之零點九計算之利息，暨自民國一一０年八月二日起至清
償日止，逾期在六個月以內者，按上開利率百分之十，超過六個
月者，按上開利率百分之二十計算之違約金。
訴訟費用新臺幣壹仟柒佰柒拾元由被告馮聖元、游韻加、馮靖超
連帶負擔。
本判決得假執行。但被告馮聖元、游韻加、馮靖超如以新臺幣壹
拾陸萬伍仟陸佰肆拾貳元為原告預供擔保，得免為假執行。　　
    事實及理由
一、原告主張：被告馮聖元於民國100年11月17日邀同被告游韻
    加即游淑莉（母）、馮靖超即馮天性（父）為連帶保證人，
    向原告申辦就學貸款，現因被告馮聖元畢業後未按時清償，
    尚積欠原告新臺幣（下同）16萬5,642元及自110年7月1日起
    至清償日止，按年息0.9％計算之利息，暨自110年8月2日起
    至清償日止，逾期在6個月以內者，按上開利率10％，超過6
    個月者，按上開利率20％計算之違約金，依消費借貸、連帶
    保證法律關係提起本件訴訟，聲明如主文第1項所示。
二、被告則以：
（一）馮聖元：前陣子因為疫情關係沒有什麼收入，當時家庭事
      情較多，忘記聲請延期繳納，我已經超過該時間點，前陣
      子工作不穩定沒有收入，所以導致長達6個月沒有還款。
（二）游韻加即游淑莉：我已經很久沒有工作了。
（三）馮靖超即馮天性：我已經離職4年了，因為貸款的事情我
      已經交給馮聖元去處理，馮聖元沒有繳交6個月的事情我
      不清楚。
三、按，消費借貸者，謂當事人一方移轉金錢或其他代替物之所
    有權於他方，而約定他方以種類、品質、數量相同之物返還
    之契約，民法第474條第1項定有明文。保證債務之所謂連帶
    ，係指保證人與主債務人負同一債務，對於債權人各負全部
    給付之責任者而言，此就民法第272條第1項規定連帶債務之
    文義參照觀之甚明，最高法院45年台上字第1426號判例意旨
    參見）。查，原告上開主張業據其提出放款客戶授信明細查
    詢單、利率變動表、對保資料、放款借據、撥款通知書等件
    為證（附於本院卷第13〜43頁），經被告3人到庭對於就學貸
    款16萬5,642元本、息、違約金呆帳乙情不為爭執（見本院
    卷第90頁筆錄），則原告依消費借貸、連帶保證之法律關係
    ，請求被告3人連帶給付如主文第1項所示之金額、利息與違
    約金，當屬有理，應予准許。又，本件係依民事訴訟法第42
    7條第1項適用簡易訴訟程序所為被告3人敗訴之判決，爰依
    職權宣告假執行，本院併依職權宣告被告3人預供擔保後，
    得免為假執行，如主文第3項所示。
四、本件判決基礎已臻明確，當事人其餘所提出之攻擊防禦方法
    暨訴訟資料，經核與判決基礎不生影響，爰不一一論、駁，
    附此敘明。
據上論結，本件原告之訴為有理由，依民事訴訟法第436條第2項
、第389條第1項第3款、第392條第2項、第78條、第85條第2項，
判決如主文。　　　
中　　華　　民　　國　　111 　年　　5 　　月　　6 　　日
                  竹北簡易庭  法　官　周美玲
以上正本證明與原本無異。
被告如對本判決上訴，須於判決送達後20日內向本院提出上訴狀
，應添具繕本1件，暨同時繳納第二審裁判費新臺幣2,655元。
中　　華　　民　　國　　111 　年　　5 　　月　　6 　　日
                              書記官　楊  霽